【裁判字號】    98,審易,98
【裁判日期】    980904
【裁判案由】    詐欺
【裁判全文】
臺灣新竹地方法院刑事判決              98年度審易字第98號
公  訴  人  臺灣新竹地方法院檢察署檢察官
被      告  甲○○  27歲民.
選任辯護人  楊隆源律師
上列被告因詐欺案件，經檢察官提起公訴（97年度偵字第6741號
），本院依簡式審判程序判決如下：
    主  文
甲○○犯詐欺取財未遂罪，累犯，處有期徒刑肆月，如易科罰金
，以新臺幣壹仟元折算壹日。
    事實及理由
壹、構成犯罪事實：
    甲○○於民國97年3 月底在與友人把玩麻將之場合認識曾瑞
    蘭，甲○○屢次向曾瑞蘭提及自己曾經是天道盟成員，認識
    許多道上朋友，在外很有勢力，且因友人擔保而進入聯華電
    子股份有限公司擔任工程師乙職。曾瑞蘭因而相信其具有相
    當之人脈關係，於閒聊中告訴甲○○其胞妹乙○○於94年年
    底家中曾遭不明人士闖入並打傷其丈夫張宏年，因始終不知
    對方為何人而深感困擾乙情。甲○○聽聞乙○○希欲查出當
    年仇家之身分，認為有機可乘，遂虛偽向曾瑞蘭表示只要察
    看當時的報案三聯單，可以代為查出當年闖入家裡之人，曾
    瑞蘭因而相信，於是告訴乙○○此事，乙○○於97年5 月底
    某日將當年報案三聯單交付曾瑞蘭，再轉交甲○○。甲○○
    多日後向乙○○佯稱，經其向風飛砂成員、事主、埔頂派出
    所警員、所長調查結果，當年係乙○○住處對面巷子一戶陳
    姓人家的人出新臺幣（下同）30萬元，找風飛砂的人闖入住
    處修理其先生。嗣後於97年6 月中旬某日，甲○○向乙○○
    借貸20萬元，乙○○雖手頭不方便，但礙於人情，仍自行貸
    款20萬元借給甲○○。事後甲○○認為乙○○應該相信其所
    誆稱之調查結果，認為可向其騙取現金花用，竟出於為自己
    不法所有目的的犯罪意思，於97年9 月8 日先致電乙○○，
    向其佯稱當年動手的小弟告知他，乙○○先生的仇家又要出
    100 萬元請小弟打斷其先生的一手一腳，且已經準備要堵乙
    ○○先生了，乙○○聽聞後因而陷於錯誤，深怕自己及家人
    受害，因而央求甲○○找事主出面商談，希望事情能有緩和
    機會；甲○○於翌日以發簡訊方式確認其先生平安，並對其
    表示對方掌握其家人之年籍資料及作息時間，以此方式使乙
    ○○更加恐懼且相信。乙○○於是請求甲○○代為詢問事主
    是否可以金錢解決，甲○○假意允諾，隨後謊稱對方說30萬
    元可以解決，乙○○於是向甲○○表示請其以先前借貸之20
    萬元及願意再支付10萬元給甲○○，請其代為處理此事。嗣
    後乙○○發現甲○○似乎為同年9 月19日凌晨，在其住處樓
    下破壞其所有車輛之人，懷疑受甲○○欺騙，故於同年9 月
    22日相約交付10萬元時報警，經警當場查獲，而未得逞，始
    悉上情。
貳、程序方面：
    本件被告甲○○所犯詐欺取財未遂罪，非死刑、無期徒刑、
    最輕本刑為3 年以上有期徒刑之罪，或高等法院管轄第一審
    之案件，被告於本院準備程序進行中，就被訴事實為有罪之
    陳述，經本院合議庭認合於刑事訴訟法第273 條之1 第1 項
    之規定，裁定進行簡式審判程序，此合先敘明。
、認定犯罪事實所根據的證據及理由：
一、被告甲○○於警局詢問時、檢察官偵查中、本院準備程序及
    簡式審判程序訊問時之自白。
二、證人即被害人乙○○於警詢時、偵查中之證述。
三、證人曾瑞蘭於警詢時及偵查中之證述。
肆、論罪科刑的理由：
一、論罪：
（一）被告甲○○所為，係犯刑法第339 條第3 項、第1 項之詐
      欺取財未遂罪。
（二）未遂犯：被告已著手於犯罪行為之實行而不遂，為未遂犯
      ，應依刑法第25條第2 項規定，減輕其刑。
（三）累犯：被告甲○○前曾於91年6 月間因詐欺案件，經本院
      於92年3 月28日，以91年度易字第598 號判決，判處有期
      徒刑6 月。嗣提起上訴，經臺灣高等法院於92年6 月13日
      ，以92年度上易字第1101號判決，撤銷原判決，改判有期
      徒刑1 年，嗣於同日確定。於95年2 月26日入監執行，並
      於95年12月21日縮刑期滿執行完畢等情，有臺灣高等法院
      被告前案紀錄表及刑案資料查註紀錄表各1 份為證，其於
      5 年以內故意再犯本件有期徒刑以上之罪，為累犯，應依
      刑法第47條第1 項規定，加重其刑。
二、科刑：審酌被告之素行狀況、犯罪之動機、目的、手段、及
    其正值年輕，竟未思以正當途徑獲取財物，而為圖一己私利
    ，詐取被害人之財物，致危害被害人財產安全，及被告犯後
    坦白承認犯行，且與被害人達成還款之和解約定，態度尚稱
    良好等一切情狀，量處如主文所示之刑，並諭知易科罰金之
    折算標準，以示懲儆。
伍、適用法律依據：
一、程序法方面：刑事訴訟法第273 條之1 第1 項、第299 條第
    1 項前段。
二、實體法方面：刑法第339 條第3 項、第1 項、第25條第2 項
    、第47條第1 項、第41條第1 項前段，刑法施行法第1 條之
    1 第1 項、第2 項前段
本案經檢察官郭進昌到庭執行職務。
中    華    民    國    98    年    9     月    4     日
                  刑事第九庭法  官  馮俊郎
以上正本證明與原本無異。
如不服本判決，應於判決送達後10日內向本院提出上訴書狀。上
訴書狀應敘述具體理由，未敘述上訴理由者，應於上訴期間屆滿
後20日內補提理由書狀於本院（均須按他造當事人之人數附繕本
）「切勿逕送上級法院」。
中    華    民    國    98    年    9     月    4     日
                            書記官  蕭汝芳
附錄本案論罪科刑實體法條全文：
刑法第339 條第1 項、第3 項：
意圖為自己或第三人不法之所有，以詐術使人將本人或第三人之
物交付者，處5 年以下有期徒刑、拘役或科或併科1,000 元以下
罰金。（罰金之貨幣單位改為新臺幣，並提高為30倍）
前二項之未遂犯罰之。


司法院資訊處製作；財團法人民間司法改革基金會備份。
